臺灣屏東地方法院刑事判決　　　　　　　 95年度易字第836號
公　訴　人　臺灣屏東地方法院檢察署檢察官
被　　　告　丙○○
上列被告因竊盜案件，經檢察官提起公訴（95年度偵字第428 號
、第6898號），本院判決如下：
    主  文
丙○○攜帶兇器竊盜，累犯，處有期徒刑壹年貳月，扣案如附表
所示工具沒收；又竊盜，累犯，處有期徒刑陸月。應執行有期徒
刑壹年陸月，扣案如附表所示工具沒收。
    事  實
一、丙○○前有多次竊盜前科，最近一次係於民國92間，經本院
    92年度易字第648 號判處有期徒刑1 年確定，甫於93年10月
    4 日縮短刑期執行完畢，詎仍不知悛悔，竟於下列時間、地
    點，先後為竊盜行為：
  1.95年2 月20日上午9 時許，騎乘向不知情之女友陳麗美所借
    用之車牌號OKZ-489 號重型機車（起訴書誤載為OHZ-489 號
    ，該車車主登記為馮永華，嗣因馮永華死亡，其胞姐馮永嬌
    乃將該機車贈與陳麗美，惟迄未辦理過戶登記），並攜帶其
    所有、如附表所示對人之生命、身體顯構成威脅，可供兇器
    使用之工具，前往坐落屏東縣麟洛鄉○○段397 地號土地上
    之「台糖公司隘寮溪火鶴花園區」之倉庫，見該處已停工許
    久且無人留守，竟意圖為自己不法所有，騎乘上開機車進入
    倉庫內（無故侵入建築物部分未據告訴），徒手搬運前由不
    詳人士於不詳時間持工具拆卸，然未及取走而擺放地上之大
    型風扇通風機1 座置於自己實力支配下而竊取之，得手後正
    苦思如何以機車載運離開之際，適因台糖公司員工甲○○前
    來察看，丙○○乃倉皇逃離，匆忙之際遂將上開大型風扇通
    風機1 座及機車（連同機車腳踏板上如附表所示之工具）遺
    留現場。嗣經甲○○報警處理，經據報到場之員警當場扣得
    如附表所示之工具，並依上開機車之車牌號碼循線查獲。
  2.95年10月中旬某日13時許，行經屏東縣內埔鄉○○村○○段
    乙○○所栽種之檳榔園，見乙○○所有、未懸掛車牌之自用
    小貨車（原車牌號碼WL-1859 號，乃乙○○向林東隆購得，
    惟車牌業於92年8 月25日向監理機關辦理繳銷，故未辦理過
    戶登記）之鑰匙插於引擎電門上，竟意圖為自己不法之所有
    ，即徒手以該鑰匙發動引擎，連同車內之揹式農藥噴霧器1
    個一併竊取之，得手後將該車留供代步使用，另將揹式農藥
    噴霧器丟棄於內埔鄉繁華村「大同農場」附近（未尋獲）。
    嗣於同年11月15日23時40分許，丙○○駕駛該竊得之贓車，
    行經屏東縣麟洛鄉○○路麟洛鄉公所後方時，為警發覺可疑
    ，然未能及時攔檢，迄於翌日（即11月16日）零時許，始由
    巡邏員警據報在屏東市○○路仁後巷查獲。
二、案經屏東縣警察局屏東分局報告臺灣屏東地方法院檢察署檢
    察官偵查起訴。
    理  由
一、上揭事實，訊據被告於本院審理中坦承不諱，且有下列證據
    可佐：
  (一)事實一之1.部分之查獲情形，業據證人即台糖公司巡察人員
    甲○○於警詢中證稱：當天伊係接獲同事通報，倉庫之圍牆
    側門遭人開啟，故前往察看，當場發現大型風扇通風機在地
    上，現場尚遺留機車1 輛及工具1 批等語在卷（見警卷(一)第
    2 至4 頁），此外，復有現場照片（含查獲當天拍攝及員警
    於本院審理中補攝倉庫相關位置）在卷可稽（見偵卷(一)第27
    至30頁、本院卷第35至39頁），此外，復有被告所有如附表
    所示之工具扣案可佐。
  (二)公訴人雖認被告上開行竊之標的物，尚包括壓縮機1 台，且
    證人甲○○前於警詢中亦證稱：現場有門鎖遭人破壞等語，
    然被告堅稱：伊雖有攜帶工具前往現場，然係直接開門入內
    ，門鎖並非伊持工具破壞，而到達現場時，大型風扇通風機
    及冷氣壓縮機均已放置在地上，亦非伊使用工具拆卸，而最
    初雖有打算竊取該兩樣物品，惟因體積過大，故僅有徒手搬
    動通風機，並未碰觸壓縮機等語（見本院卷第41頁反面至42
    頁），而證人甲○○於本院審理中亦證稱：該處倉庫平日係
    由1 位巡邏員於每日上午8 、9 時在圍牆外圍巡邏，當天是
    該名巡邏員表示有某扇側門被開啟（卷內照片均未拍攝），
    伊始前往察看，到達倉庫時，見被告所攜帶之工具均在袋子
    裡，看不出有取出使用之情形，且該處倉庫先前即多次遭人
    入侵，故大型風扇通風機亦有可能係遭他人所拆取等語明確
    （見本院卷第42至43頁），互核卷附照片所示（見本院卷第
    38頁），該大型風扇通風機擺放在機車附近，然冷氣壓縮機
    則仍在倉庫側門與隔間之走道，兩者擺放位置有相當之距離
    ，另證人甲○○又證稱大型風扇通風機重達30公斤等語（見
    本院卷42頁），參酌該機器之體積非小，本即難以搬運，堪
    認被告供稱伊竊取通風機後，因察覺有人前來，遂放棄將贓
    物載離現場，毫無餘力同時間竊取該壓縮機乙節，應屬合理
    ，復依證人上開所述，該處倉庫既處於停工且無人留守之狀
    況，衡情必為慣竊之人所覬覦，而該公司員工平日既僅在圍
    牆外圍巡邏，自無從確認倉庫之門扇、窗戶等於被告行竊之
    前，是否遭其他不詳人士破壞侵入，且未及取走相關物品設
    備，是被告上開辯解，應堪採信，足見被告於事實一之1.犯
    行所竊取財物，並未包括冷氣壓縮機，且亦無證據證明被告
    有持攜帶之工具破壞門鎖或拆卸大型風扇通風機，至為明確
    。
  (三)再上開事實一之2.部分遭竊情節，則經被害人乙○○於警詢
    中指述綦詳，並有贓物認領保管單、車籍作業系統—查詢認
    可資料各1 紙附卷可參，故被告此部分之自白，亦堪採信。
  (四)綜上調查結果，本件事證明確，被告犯行洵堪認定，應予論
    科。
二、論罪科刑：
  (一)新舊法比較：
  1.按行為後法律有變更者，適用行為時之法律。但行為後之法
    律有利於行為人者，適用最有利於行為人之法律，刑法第2
    條第1 項定有明文，茲因被告事實一之1.所為加重竊盜犯行
    後，刑法於94年2 月2 日經總統公布修正，並於95年7 月1
    日施行，而裁判確定前犯數罪，其中1 罪在新法施行前者，
    其定應執行刑，亦應為新舊法比較（最高法院95年刑事第8
    次會議決議參照）。查被告本案所犯2 罪，其中事實一1.部
    分之加重竊盜罪係在刑法修正前，而刑法第51條第5 款規定
    業經修正，自應為新舊法比較，修正前刑法第51條第5 款規
    定「數罪併罰，宣告多數有期徒刑者，於各刑中之最長期以
    上，各刑合併之刑期以下，定其刑期。但不得逾20年」，修
    正後則為「宣告多數有期徒刑者，於各刑中之最長期以上，
    各刑合併之刑期以下，定其刑期。但不得逾30年」，是經比
    較新舊法結果，修正後規定顯較不利於被告，本件仍應適用
    修正前刑法第51條第5 款規定其應執行之刑（惟此乃量刑後
    始應決定之事項，則自無從與量刑前所應適用之法律一併綜
    合比較，亦無庸整體適用）。
  2.另本件論罪所適用之刑法第47條法文規定雖有修正，然新舊
    法於本案適用之結果，處罰之輕重並無不同，該修正非屬刑
    法第2 條之「法律變更」情形，自無新舊法比較適用之問題
    ，應依一般法律適用原則，適用裁判時法（最高法院95年度
    第21次刑事庭會議決議參照），附此敘明。
  (二)按竊取行為是否既遂，應以其已否移入自己實力支配之下為
    區別之標準，而非以是否已搬運上車或已否移出室外為斷，
    至其後將已竊得之物遺棄逃逸，仍無妨於竊盜既遂罪之成立
    ，最高法院17年上字第509 號判例、76年度台上字第3530號
    判決參照；又刑法第321 條第1 項第3 款之攜帶兇器竊盜罪
    ，係以行為人攜帶兇器竊盜為其加重條件，此所謂兇器，其
    種類並無限制，凡客觀上足對人之生命、身體、安全構成威
    脅，具有危險性之兇器均屬之，且祇須行竊時攜帶此種具有
    危險性之兇器為已足（最高法院79年度台上字第5253號判例
    參照），查被告所攜帶預備供竊盜所用如附表所示之工具，
    均屬質地堅硬之器械，客觀上足對人之生命、身體、安全構
    成威脅，自屬兇器至明，是核被告事實一之1.部分所為，係
    犯刑法第321 條第1 項第3 款之攜帶兇器竊盜罪、事實一2.
    部分所為，係犯刑法第320 條第1 項普通竊盜罪。被告前於
    92年間，因竊盜案件，經本院92年度易字第648 號判處有期
    徒刑1 年確定，甫於93年10月4 日縮短刑期執行完畢，有臺
    灣屏東地方法院檢察署刑案資料查註紀錄表、臺灣高等法院
    被告前案紀錄表在卷可考，其於有期徒刑執行完畢5 年內故
    意再犯本件有期徒刑以上之2 罪，係屬累犯，均應依刑法第
    47條第1 項規定，各予加重其刑。被告所犯上開2 罪間，犯
    意各別，行為互殊，應予分論併罰。爰審酌被告有多次竊盜
    前科（參前揭紀錄表），仍不知戒慎自持，不思付出勞力獲
    取財物，竟圖僥倖再度犯案，犯罪情節雖非重大，仍不宜輕
    縱，復斟酌本件大部分贓物均由被害人取回（僅揹式農藥噴
    霧器遭被告丟棄）及犯後態度等一切情狀，量處如主文所示
    之刑，並定其應執行之刑。末查，扣案如附表所示之工具，
    業據被告於本院審理中供承為其所有，且均為預備供行竊所
    用之物等語在卷（見本院卷第14頁反面），均依刑法第38條
    第1 項第2 款規定，併予宣告沒收。
據上論斷，應依刑事訴訟法第299 條第1 項前段，刑法第2 條第
1 項前段、第321 條第1 項第3 款、第320 條第1 項、第47條第
1 項、第51條第5 款（修正前）、第38條第1 項第2 款，判決如
主文。
本案經檢察官靳隆坤到庭執行職務
中    華   民    國      96     年    3     月    1   日
                      刑事第四庭  審判長法  官  莊鎮遠
                                        法  官  王炳人
                                        法  官  劉敏芳
以上正本證明與原本無異。
如不服本判決應於收受本判決送達後十日內向本院提出上訴書狀
，其未敘述上訴理由者，並得於提起上訴後十日內向本院補提理
由書狀（均須按他造當事人之人數附繕本）「切勿逕送上級法院
」
中　　華　　民　　國　　96　　年　　3 　　月　　1 　　日
                                       書記官  簡慧瑛
附錄本案論罪科刑法條：
刑法第321條第1項第3款：
犯竊盜罪而有左列情形之一者，處6 月以上、5 年以下有期徒刑
：
三  攜帶兇器而犯之者。
刑法第320條第1項
意圖為自己或第三人不法之所有，而竊取他人之動產者，為竊盜
罪，處5 年以下有期徒刑、拘役或5 百元以下罰金。
附表：
┌──────┬───┐
│扣案工具名稱│ 數量 │
├──────┼───┤
│梅 花 扳 手 │ 6支  │
├──────┼───┤
│   套 銅    │ 2支  │
├──────┼───┤
│   鉗 子    │ 4支  │
├──────┼───┤
│活 動 扳 手 │ 1支  │
├──────┼───┤
│螺 絲 起 子 │ 4支  │
├──────┼───┤
│   刀 子    │ 2支  │
├──────┼───┤
│   剪 刀    │ 1支  │
└──────┴───┘
